【裁判字號】    99,訴,55
【裁判日期】    990713
【裁判案由】    妨害風化
【裁判全文】
臺灣嘉義地方法院刑事判決                99年度訴字第55號
公  訴  人  臺灣嘉義地方法院檢察署檢察官
被      告  丁○○
上列被告因妨害風化案件，經檢察官提起公訴（98年度偵字第65
76號），本院判決如下：
    主  文
丁○○共同犯圖利媒介性交罪，處有期徒刑肆月，如易科罰金，
以新臺幣壹仟元折算壹日。扣案行動電話壹支（含門號0000
000000號SIM 卡壹枚）沒收。
其餘被訴圖利媒介性交部分，無罪。
    犯 罪 事 實
一、丁○○前有妨害風化之犯罪前科（尚未構成累犯）。因戊○○（業經本院判決有罪確定）從事媒介應召小姐與不特定男
    客為性交行為，經警據報後，喬裝男客，於民國98年3 月13
    日21時30分許，在嘉義市○○路2 號「香堤」汽車旅館105
    室內，撥打戊○○所持用之「叫小姐專線電話0000000000」
    要求載送小姐從事性交易，戊○○即與丁○○聯繫，其等2
    人遂共同基於意圖使女子與他人為性交行為而媒介以營利之
    犯意聯絡，由丁○○提供旗下應召小姐甲○○前往應召，並
    由戊○○駕車載送甲○○於當日21時50分許抵達上開汽車旅
    館105 室。其後，甲○○即與喬裝男客之員警約定從事男客
    將生殖器插入其生殖器，直至射精完畢為止之性交易行為，
    計價方式為40分鐘1 節新臺幣（下同）3000元。其中，甲○○可分得1500元，戊○○可分得1200元（包含俗稱【三七仔
    】費用1000元及載送甲○○車馬費200 元），丁○○可分得
    300 元。嗣甲○○欲與喬裝男客之員警從事性交易之際，為
    警表明身分，當場查獲。嗣後並扣得戊○○所持用之上開行
    動電話1 支（含SIM 卡1 枚），始悉上情。
二、案經嘉義市政府警察局第一分局報告臺灣嘉義地方法院檢察
    署檢察官偵查起訴。
    理  由
一、按被告以外之人於審判外之陳述，雖不符刑事訴訟法第159
    條之1 至第159 條之4 之規定，而經當事人於審判程序同意
    作為證據，法院審酌該言詞陳述或書面陳述作成時之情況，
    認為適當者，亦得為證據。當事人、代理人或辯護人於法院
    調查證據時，知有第159 條第1 項不得為證據之情形，而未
    於言詞辯論終結前聲明異議者，視為有前項之同意，刑事訴
    訟法第159 條之5 定有明文。查本件被告丁○○於言詞辯論
    終結前，對於下述本院採為認定犯罪事實依據之各項證據之
    證據能力，均未聲明異議（見本院卷第16、54頁），復經本
    院於審理時逐一提示予被告表示意見（見本院卷第147 至14
    9 頁），本院審酌該等證據之取得過程並無瑕疵，與本案待
    證事實間復具有相當之關聯性，以之為本案證據並無不當，
    自得採為本件認定事實之基礎，合先敘明。
二、訊據被告固坦承認識共犯戊○○、應召小姐甲○○之事實，
    惟矢口否認有何圖利媒介性交犯行，辯稱：伊外號叫西德，
    並不叫小白；伊在97年12月間被抓後，就沒有小姐了；共犯
    戊○○於98年3 月13日因圖利媒介性交犯行為警查獲那次，
    跟伊無關，應召小姐甲○○不是伊旗下小姐，也不是伊應徵
    的，伊只是認識甲○○而已，伊在警詢中並沒有說過曾經載
    送甲○○去從事性交易，是警察陷害的；甲○○、戊○○跟
    伊說，警詢筆錄均係警方要其等指證伊的云云。經查：
  (一)證人即共犯戊○○於98年3 月13日21時30分許，接獲喬裝男
    客之員警撥打其所持用之「叫小姐專線電話0000000000」要
    求載送小姐從事性交易，證人戊○○即駕車載送證人即應召
    小姐甲○○抵達上開汽車旅館105 室，證人甲○○並與喬裝
    男客之員警約定從事男客將生殖器插入其生殖器，直至射精
    完畢為止之性交易行為，計價方式為40分鐘1 節3000元等情
    ，業據證人甲○○於警詢、偵查中證述：伊因要與警方喬裝
    之男客從事性交易，而於98年3 月13日21時50分許進入上開
    汽車旅館105 室，提供性交易服務內容是先替客人按摩、陪
    客人洗澡，之後再與客人發生性行為（男客將陰莖插入伊陰
    道內，來回抽送直至男客射精為止），每40分鐘算1 節，消
    費金額為3000元；是證人戊○○載送伊到客人指定的旅館等
    語明確（見警卷第28頁、偵卷第32頁），核與證人戊○○於
    警詢及本院審理中證述：98年3 月13日21時30分許，伊接獲
    員警喬裝之男客撥打伊所持用之門號0000000000號行動電話
    叫小姐從事性交易，表示在上開汽車旅館105 室內，伊就找
    證人甲○○過去從事性交易；性交易內容是全套內容，即小
    姐幫客人洗澡後撫摸至男性生殖器勃起，在將其陰莖插入陰
    道內上下抽動直至男客射精為止，每次3000元等語（見警卷
    第9 至11頁、本院卷第58至59頁），均屬大致相符，並有上
    開門號0000000000號行動電話扣案可資佐證，是證人戊○○
    於接獲警方所喬裝之男客電話後，載送證人甲○○至上開地
    點，從事上開內容之性交易等情，要堪認定。至證人戊○○
    雖於警詢及本院審理中稱：當天證人甲○○是自行坐計程車
    到上開汽車旅館從事性交易，並不是伊載送的云云（見警卷
    第10頁、本院卷第58頁）。惟觀諸證人戊○○於警詢中另稱
    ：證人甲○○每次與客人完成性交易後收取3000元，踏出汽
    車旅館上車後，伊便向她收取3000元，每天性交易結束後，
    伊便分給證人甲○○每次性交易所得1500元等語（見警卷第
    11頁），亦核與證人甲○○於警詢中證稱：每次性交易結束
    後，伊都向客人收3000元，性交易結束後伊先拿給證人戊○○，等當日下班後再按照每次性交易1500元的比例拆帳等語
    相符（見警卷第29頁），足見渠等性交易之載送過程，應有
    專人接送應召小姐前往應召地點，並於應召結束後，由專人
    收取金額，嗣當日上班結束後，再分別拆帳。由此節以觀，
    證人甲○○證述係證人戊○○載送伊至上開汽車旅館，並於
    事後將收取之金額交付證人戊○○乙節，自較可採信。
  (二)證人甲○○於當日遭查獲從事性交易行為時，應係被告旗下
    之應召小姐乙節，亦據證人甲○○於警詢中證述：老闆小白
    是被告，伊於98年2 月間經由朋友介紹到被告所經營之應召
    站上班，被告告訴伊工作內容就是為客人按摩洗澡後，與客
    人發生性關係等語（見警卷第28至29頁），並與被告於警詢
    中陳述：伊曾經載送證人甲○○與人從事性交易，證人甲○○是於98年2 月10日應徵該項工作，性質是為客人按摩與全
    套性交易服務；證人甲○○是伊旗下小姐，是向伊本人應徵
    該工作，證人甲○○每次性交易後收取3000元，踏出汽車旅
    館上車後，伊便向證人甲○○收取3000元，等每天性交易結
    束後，伊便分帳給證人甲○○每次性交易1500元等語（見警
    卷第2 至3 頁），證人戊○○於警詢中證述：證人甲○○是
    小白即被告應徵的等語（見警卷第11頁），其中就證人甲○○應係向被告應徵從事性交易工作，均屬大致相符。復參以
    證人甲○○於當日為警查獲後，除於警詢中為上開證述外，
    另於翌日即98年3 月14日檢察官偵訊中證稱：98年2 月中左
    右受僱於被告，之前在檳榔攤認識的，不一定是證人戊○○
    接送，伊都是固定收3000元，伊拿1500元等語，此據本院依
    職權調閱臺灣嘉義地方法院檢察署98年度偵字第2410號卷核
    閱無誤，是證人甲○○於當日遭查獲後，隨即經檢警偵訊，
    在心理毫無防備之狀態，且不及與被告或證人戊○○勾串證
    詞之情形下，或尚未受被告或證人戊○○外在干擾之壓力下
    ，證人甲○○當時從事性交易工作之老闆如非被告，應無必
    要無端刻意誣陷被告。再者，如證人戊○○為其當時從事性
    交易工作之老闆，則證人甲○○直接證述證人戊○○為其老
    闆即可，實無須另行誣陷被告。況且證人甲○○於上開警詢
    內容中另證稱證人戊○○係駕車接送之人，由此可見，證人
    甲○○並非為了迴護證人戊○○、避免供出證人戊○○等之
    動機，而指證被告。又倘若證人甲○○當時係受到警方壓力
    而為上開陳述，何以其於檢察官偵查中復為相同之陳述，而
    未向檢察官陳明上開警詢內容係受警方壓力下所為？況證人
    甲○○上開警詢陳述如為遭受警方壓力下所為，其陳述又怎
    能與被告於98年3 月20日之警詢內容若合符節？另參諸被告
    於上開警詢中稱：伊沒有載送過證人即應召小姐丙○○從事
    性交易等語（見警卷第2 頁），證人戊○○上開警詢經檢察
    事務官於偵查中勘驗之筆錄記載：證人甲○○是跟被告應徵
    的，證人丙○○不是等語（見交查卷第7 頁背面），倘如被
    告並未應徵證人甲○○，則其等於警詢中全盤否認即可，殊
    無承認證人甲○○部分，而獨為否認證人丙○○部分之理？
    又證人戊○○如受警方壓力而就證人甲○○部分作出不利被
    告證述，何以警方就證人戊○○證述證人丙○○非被告應徵
    乙節，未對證人戊○○施壓，而任令證人戊○○就證人丙○○部分自由陳述？由此均足見，證人甲○○、戊○○及被告
    上開警詢內容均應屬真實，證人甲○○於當日查獲時，應係
    被告旗下小姐乙節，可堪認定。此外，證人即新上海汽車旅
    館櫃臺小姐曾淡菁亦於警詢中證述：98年3 月20日13時30分
    許，有1 男客進入207 房休息，並要伊幫忙叫小姐，伊在15
    時4 分許，撥打門號0000000000號行動電話，向對方表明伊
    店207 號房要小姐，對方說好就掛掉了等語明確（見警卷第
    32頁），徵諸被告於本院審理中自陳：門號0000000000號行
    動電話是伊的等語（見本院卷第155 頁），足見被告於98年
    3 月20日時，仍應有從事媒介性交易之行為，否則於接獲證
    人曾淡菁電話時，何不明確告知證人曾淡菁已無提供應召小
    姐服務之理？是被告上開辯稱：伊並非小白，伊在97年12月
    間被抓後，就沒有小姐了，證人甲○○不是伊旗下小姐，也
    不是伊應徵的，伊只是認識甲○○而已；證人甲○○、戊○○警詢內容均係警方要其等指證伊的云云，均非可採信。
  (三)被告另質以其上開警詢內容係遭警方陷害，警方筆錄亂做云
    云，惟此部分經檢察事務官於偵查中勘驗警詢錄音內容，勘
    驗結果內容略為：伊認識證人甲○○，但不認識證人即應召
    小姐丙○○，伊有載過證人甲○○，證人甲○○原本在檳榔
    攤上班，她自己過來跟伊應徵，但是做沒多久，就沒有在伊
    這裡做了，98年2 月份證人甲○○沒人介紹，是她自己來跟
    伊問，證人甲○○以前就有在別人那裡做過，所以她認識伊
    ，但是做沒多久就不做了，跑去別人那邊做，做了大約1 個
    多月；證人甲○○當時跟伊應徵時，知道是做妨害風化的，
    就是按摩跟俗稱全套性交易，曾經載過證人甲○○從事全套
    性交易，沒有載過證人丙○○，以前跟證人甲○○配合從事
    性交易大約3 、4 次，那時候是證人甲○○自己來找伊應徵
    的，伊都自己載，性交易完後，證人甲○○收錢，收完後再
    拿給伊，每天作完再分錢，證人甲○○拿1500元等語（見交
    查卷第2 頁背面至第4 頁），其中就證人甲○○確曾向被告
    應徵性交易工作，被告曾經載送證人甲○○從事性交易，並
    於完成性交易後與證人甲○○分帳等節，均與上開警詢內容
    意旨相符，足見上開警詢內容應屬真實，被告稱係警方陷害
    ，筆錄亂做云云，自非可採。又證人甲○○其後分別於98年
    5 月7 日、98年12月1 日於檢察官偵查中另為證述，其於98
    年5 月7 日偵查中證稱：伊於97年10月間開始從事性交易工
    作，老闆是證人戊○○，被告並沒有當過伊的老闆，在警局
    中稱被告是伊老闆，是因為警方將伊手機拿去，伊很慌張，
    所以就稱被告是伊老闆；證人戊○○從97年10月開始仲介伊
    性交易，到今年被抓，每月約3 至5 次，被告從來沒有媒介
    伊從事性交易云云，此據本院依職權調閱同署98年度偵字第
    2911號卷查閱無訛（見98年度偵字第2911號卷第12至13頁）
    ，然證人甲○○上開證述除與其於上開警詢內容證述顯有不
    符外，亦與被告上開警詢中陳述證人甲○○係於98年2 月間
    向其應徵，並曾經載送證人甲○○從事性交易等節顯然齟齬
    。況參諸證人戊○○於本院審理中證述：證人甲○○曾經在
    被告那邊做過，伊有問過證人甲○○，證人甲○○在賣檳榔
    的時候聊天提到的等語（見本院卷第68頁），亦與證人甲○○上開稱被告從未為其媒介性交易、被告從未當過其老闆云
    云，互為矛盾。另參以被告於本院審理中稱：伊事後有找過
    證人甲○○，問說為何要亂講話，並請證人甲○○作證要實
    話實說等語（見本院卷第156 至157 頁），是證人甲○○上
    開於98年5 月7 日於檢察官偵查中所為之證述，顯係事後與
    被告溝通後，所為迴護之詞，不足採信。另證人甲○○於98
    年12月1 日於檢察官偵查中另稱：98年3 月13日是證人戊○○媒介的，伊應召工作是證人戊○○應召的，之前在警詢中
    稱向被告應徵，因為伊一開始是在被告那邊當小姐，因為生
    意不好，所以去證人戊○○那裡，是被告帶伊去證人戊○○
    那裡，轉介紹給證人戊○○，由證人戊○○介紹性交易云云
    （見偵卷第32至33頁），然證人甲○○上開證述倘如屬實，
    何以未於查獲當時之檢警偵訊過程中，為上開陳述即可，豈
    有誣陷被告，復稱證人戊○○為駕車接送之人之理？況且上
    情如為真實，被告於警詢中就此對其有利之情節，即得詳細
    告知警方，何以隻字未提？又核以證人戊○○於本院審理中
    證述：證人甲○○到伊旗下是她自己過來應徵的，平常就像
    朋友一樣認識，並不是被告介紹過來的，是證人甲○○直接
    打電話給伊的等語（見本院卷第67至69頁），亦見證人甲○○究竟係被告介紹或自行向證人戊○○應徵乙節，互為矛盾
    。況參以被告於本院審理中稱：伊事後有證人甲○○，問說
    為何要亂講話，並請證人甲○○作證要實話實說等語（見本
    院卷第156 至157 頁），由此益徵證人甲○○上開證述，及
    證人戊○○於本院審理中就此部分之上開證述，均非無迴護
    被告之可能，而均難認係真實。
  (四)再者，證人戊○○於偵查中證述：警詢筆錄中警方是問伊之
    前與被告配合媒介性交易的事情，被抓這次跟被告沒有關係
    ，當時證人甲○○已經離開被告，到伊這邊做，伊不知道證
    人甲○○何時離開被告的，證人甲○○是在98年1 月初到伊
    那邊工作的云云（見偵卷第16頁）。然證人甲○○及被告均
    陳述證人甲○○係於98年2 月間向被告應徵，已如前述，依
    時序觀之，證人甲○○又如何能於98年1 月初之時，離開被
    告前往證人戊○○旗下應召，是證人戊○○上開偵查中證述
    ，非可採信。又證人戊○○於本院審理中證稱：警詢內容中
    小莊、小白部分是警方要伊承認的，伊當時說的小白並不是
    被告，是工作上另外一位三七仔云云（見本院卷第60、70頁
    ），惟觀諸證人戊○○上開警詢經檢察事務官於偵查中勘驗
    之筆錄記載：小白警方有請他到派出所，現在他的人在派出
    所；證人甲○○是跟被告應徵的，證人丙○○不是等語（見
    交查卷第7 頁及背面），是證人戊○○上開警詢筆錄經檢察
    事務官勘驗後可知，警詢過程均係一問一答，勘驗筆錄中亦
    無警方對證人戊○○有何施壓之記載，且證人戊○○如受警
    方壓力而就小白是否為被告乙節作出不利被告證述，何以警
    方就證人戊○○證述證人丙○○非被告應徵乙節，未對證人
    戊○○施壓，而任令證人戊○○就證人丙○○部分自由陳述
    之理？是證人戊○○於本院審理中之上開證述，亦顯係迴護
    被告之詞，無足採信。
  (五)證人甲○○為警查獲當日，係證人戊○○接獲警方喬裝男客
    之電話，而證人甲○○當時係被告旗下小姐等情，均詳如前
    述。另據證人戊○○於本院審理中證稱：如果客人直接打電
    話給伊，就是沒有經過三七仔，如果客人直接打電話給對方
    ，對方因為沒有應召小姐，此時如果跟伊調小姐，這個對方
    就叫做三七仔，例如客人直接打電話給伊，伊打電話給小白
    調小姐，扣除小姐1500元後，剩下的1500元，小白可以抽30
    0 元，另外車馬費200 元，剩下1000元就給伊等語明確（見
    本院卷第74至75頁），參諸本件係警方喬裝之男客直接撥打
    證人戊○○所持用之上開行動電話，且並無證據證明證人戊○○係受雇於被告，而前往應召之證人甲○○，當時又係被
    告旗下之小姐，是應可推認，本件應係證人戊○○於接獲喬
    裝男客之警方要求性交易電話後，因旗下無多餘小姐，遂向
    被告調用證人甲○○，而證人戊○○即係上開所稱之三七仔
    ，並由證人戊○○載送證人甲○○前往應召。執是，證人甲○○即可分得1500元，證人戊○○即三七仔可分得1000元及
    載送證人甲○○之車馬費200 元，被告則可分得300 元。至
    證人甲○○雖於警詢中證稱：當日係被告打電話給伊，之後
    被告再打電話給證人戊○○載伊到上開汽車旅館等語（見警
    卷第28頁），然證人甲○○僅係被告旗下應召小姐，其所關
    注者應係其是否可順利取得每次性交易後所能分配之1500元
    ，至於該次性交易男客究竟是被告或證人戊○○所接洽，衡
    情應非其所問。是當日聯繫過程應係：證人戊○○於接獲警
    方電話後，與被告聯繫商借證人甲○○，被告則電話通知證
    人甲○○，確定可應召後，被告再與證人戊○○聯繫，由證
    人戊○○載送證人甲○○前往上開汽車旅館，是證人甲○○
    於不解客人來源之情況下，於警詢中僅證述被告與其聯繫確
    認可否應召等語，尚無齟齬之處。而證人戊○○於警詢中證
    稱：伊接獲警方喬裝男客之電話後，即撥打電話給證人甲○○前往應召云云（見警卷第10頁），應係考量被告僅為出借
    應召小姐，所得僅抽取300 元，而為迴護被告隱諱上開聯繫
    過程，避免被告遭查獲之證述，是其上開證述，非可採信。
  (六)綜上所述，證人戊○○係於當日接獲警方喬裝男客電話後，
    向被告商借證人甲○○前往應召，經被告聯繫證人甲○○確
    認同意後，方由證人戊○○載送證人甲○○前往上開汽車旅
    館應召，為警查獲。是被告上開聯繫證人甲○○前往應召圖
    利之行為，自屬明確。被告上開所辯，均係臨訟卸責之詞，
    不足採信。從而，本件事證已臻明確，被告上開圖利媒介性
    交犯行，洵堪認定，應予依法論科。
三、按刑法第231 條第1 項所定「意圖使男女與他人為性交或猥
    褻之行為，而引誘、容留或媒介以營利」，係以行為人已具
    營利之目的而有意圖使男女與他人為性交、猥褻，而引誘、
    容留或媒介之行為為已足，不以實際得利為必要。又該條所
    稱「媒介」，指居間介紹，使人因其介紹牽線而與他人為性
    交、猥褻之行為，是本案被告圖為牟利，在證人戊○○接獲
    男客性交易電話後，即媒介證人甲○○前往應召，核被告所
    為，係犯刑法第231條第1項之圖利媒介性交罪。被告與戊○○就上開犯行，有犯意聯絡與行為分擔，應論以共同正犯。
    爰審酌被告尚無構成累犯之犯罪前科，惟前已有妨害風化之
    犯罪前科，有臺灣高等法院被告前案紀錄表1 份在卷可參，
    被告於本院審理中自承：高中畢業，已經離婚，有1 個30多
    歲的女兒已經結婚，目前沒有工作，父親過世，母親健在，
    母親已經70多歲，如果伊有錢會拿給母親，無其他兄弟姊妹
    等家庭狀況，前已有妨害風化之犯罪前科，竟仍不知悔改，
    繼而從事媒介本件性交易之行為，罔顧對於社會善良風俗之
    影響，並藉此牟取利益，雖查獲次數僅有1 次，約定分配之
    利益亦較共犯戊○○為少，然其於偵審程序中矢口否認犯行
    ，無從令本院見其悔悟之心等一切情狀，量處如主文所示之
    刑，併諭知易科罰金之折算標準，以示懲儆。另按共同正犯
    因相互間利用他人之行為，以遂行其犯意之實現，本於責任
    共同原則，有關沒收部分，對於共同正犯間供犯罪所用之物
    ，自均應為沒收之諭知。查扣案門號0000000000號行動電話
    （含SIM 卡1 枚），係共同正犯戊○○所有並持供本件圖利
    媒介性交犯行所用之物，據共同正犯戊○○供承在卷（見警
    卷第11頁），參諸上開說明，自應依刑法第38條第1 項第2
    款之規定，宣告沒收。至另扣案之門號0000000000號行動電
    話，雖係被告所有，惟尚無證據可資證明該行動電話與被告
    上開犯行有涉，爰不併予宣告沒收，附此敘明。
四、無罪部分
  (一)公訴意旨另認：被告丁○○與證人乙○○、戊○○（證人乙○○、戊○○2 人業經本院判決有罪確定），共同基於意圖
    使女子與他人為性交行為而媒介以營利之犯意聯絡，以門號
    0000000000號、0000000000號及0000000000號等行動電話作
    為聯絡工具經營應召站，由其成員接到不特定男客電話通知
    後，由證人乙○○、戊○○駕駛自用小客車接送應召小姐至
    汽車旅館內，媒介被告丁○○旗下應召小姐與不特定男客從
    事性交行為，經應召小姐與不特定男客從事性交後，並收取
    每次40分鐘3000元之代價。經警據報後，喬裝男客，於98年
    3 月13日，在上開汽車旅館103 室內，撥打「叫小姐專線電
    話0000000000」要求應召站載送小姐從事性交後，由被告丁○○聯絡證人丙○○後，再由證人乙○○於同日22時20分許
    ，載送證人丙○○抵達上址103 室，嗣證人丙○○欲與喬裝
    男客之警察從事性交易之際，經警同步於同日22時30分許，
    在嘉義市○○路301 號前逮捕證人乙○○，因認被告除上開
    經本院認定之圖利媒介性交犯行外，此部分另涉犯刑法第23
    1 條第1 項之圖利媒介性交罪嫌云云。
  (二)按犯罪事實應依證據認定之，無證據不得認定犯罪事實；不
    能證明被告犯罪者，應諭知無罪之判決，刑事訴訟法第154
    條第2 項、第301 條第1 項分別定有明文。次按認定不利於
    被告之事實，須依積極證據，苟積極證據不足為不利於被告
    事實之認定時，即應為有利於被告之認定，更不必有何有利
    之證據；認定犯罪事實所憑之證據，雖不以直接證據為限，
    間接證據亦包括在內，然而無論直接或間接證據，其為訴訟
    上之證明，須於通常一般之人均不致有所懷疑，而得確信為
    真實之程度者，始得據為有罪之認定，倘其證明尚未達於此
    一程度，而有合理性懷疑存在時，即不得遽為被告犯罪之認
    定，最高法院30年上字第816 號、76年臺上字第4986號判例
    意旨可資參照。檢察官認被告此部分另涉犯圖利媒介性交罪
    嫌，無非係以證人乙○○、丙○○於警詢、偵查中所為之證
    述，以為憑據。惟訊據被告堅詞否認此部分有何刑法第231
    條第1 項之圖利媒介性交犯行，辯稱：伊不認識證人丙○○
    ，並沒有叫證人乙○○載證人丙○○前往應召等語。
  (三)查證人丙○○於警詢中固證稱：伊於98年3 月13日21時45分
    許接到綽號小白男子來電說有生意，過沒多久就叫證人乙○○來接伊前往上開汽車旅館103 室，伊老闆綽號小白，就是
    被告，伊是向被告應徵的，每次性交易完，被告會打電話問
    伊人在何處，再約定見面拆帳當日所得等語（見警卷第23至
    25頁）。又證人丙○○於為警查獲後98年3 月14日檢察官訊
    問中證述：伊於98年2 月中左右受雇於小莊，小莊不是被告
    ，警詢中因為證人甲○○老闆是被告，警察就叫伊一起指認
    ，伊都是直接跟證人乙○○聯繫，沒有直接跟老闆聯繫，伊
    固定收3000元，伊拿1500元，另外1500元交給證人乙○○，
    證人乙○○再與老闆拆帳等語，此據本院依職權調閱臺灣嘉
    義地方法院檢察署98年度偵字第2410號卷核閱無誤。另證人
    丙○○復於98年12月1 日檢察官訊問中證述：小白是被告，
    大約認識1 個月，當日是被告媒介、證人乙○○載送伊去上
    開汽車旅館的，伊每次性交易完之後，就跟被告電話聯絡，
    約在附近網咖，伊先拿3000元給被告，被告再拿1500元給伊
    ，有時候伊先拿1500元走，剩下交給被告等語（見偵卷第31
    頁）。然互核證人丙○○歷次上開證述，除其老闆是否為被
    告、被告是否即為綽號小白之人等節，均前後不符，已然有
    疑外，其於警詢及98年12月1 日檢察官偵查中所陳述：與被
    告電話聯繫後，約被告見面就每日性交易所得拆帳之情節，
    顯與證人乙○○於本院審理中證述：伊載送小姐從事性交易
    之後，小姐收了錢會全部拿給伊，剛開始伊不認識老闆，在
    每日快下班時，老闆會請不認識的人來向伊收錢等語（見本
    院卷第139 頁）迥異，而衡以常情，載送應召小姐之司機，
    其工作內容，除載送小姐前往應召，紀錄小姐應召接客次數
    外，本即包括於每日小姐下班時，為老闆收取小姐每日性交
    易所得之款項，斷無任由小姐於每日接客下班後，自行與老
    闆聯絡，由老闆出面收取款項，再由老闆與司機核對小姐接
    客數量之理。由此可見，證人丙○○於警詢及98年12月1 日
    檢察官偵查中所陳述之情節，是否屬實，誠然可疑。再徵諸
    證人乙○○於警詢、98年3 月14日檢察官訊問及本院審理中
    所為之陳述，均僅能佐證其接獲證人戊○○之電話後，載送
    證人丙○○前往上開汽車旅館應召之事實（分別見警卷第15
    至20頁、98年度偵字第2410號卷第9 至10頁、本院卷第139
    至146 頁），實無法直接或間接證明被告就證人丙○○有何
    圖利媒介性交之犯行。是證人丙○○上開證述，既有可信性
    甚低之瑕疵，證人乙○○之證述亦無從直接或間接認定被告
    有參與證人丙○○之圖利媒介性交犯行，是本院即難遽認被
    告此部分確係涉犯圖利媒介性交犯嫌。此外，復查無其他積
    極證據足資證明被告確有起訴書所載此部分之圖利媒介性交
    犯嫌，是就此部分犯行應認被告罪嫌尚有不足，基於無罪推
    定之原則，被告上開經起訴之圖利媒介性交犯嫌部分即屬不
    能證明，揆諸上揭說明，自應諭知無罪之判決。
據上論斷，應依刑事訴訟法第299 條第1 項前段、第301 條第1
項，刑法第28條、第231 條第1 項、第41條第1 項前段、第38條
第1 項第2 款，刑法施行法第1 條之1 第1 項、第2 項但書，判
決如主文。
本案經檢察官侯德人到庭執行職務
中    華    民    國    99    年    7     月    13    日
                  刑事第一庭    審判長法  官  許進國
                                      法  官  黃琴媛
                                      法  官  張志偉
以上正本證明與原本無異。
如不服本判決應於收受判決後10日內向本院提出上訴書狀，並應
敘述具體理由；其未敘述上訴理由者，應於上訴期間屆滿後20日
內向本院補提理由書（均須按他造當事人之人數附繕本）「切勿
逕送上級法院」。
中    華    民    國    99    年    7     月    13    日
                                      書記官  張子涵
附錄法條：
中華民國刑法第231條第1項
（圖利使人為性交或猥褻罪）
意圖使男女與他人為性交或猥褻之行為，而引誘、容留或媒介以
營利者，處 5 年以下有期徒刑，得併科 10 萬元以下罰金。以
詐術犯之者，亦同。

司法院資訊處製作；財團法人民間司法改革基金會備份。
